臺灣新北地方法院刑事裁定　　　　　　110年度聲判字第106號
聲　請　人　黃俊卿


代　理　人　方志偉律師
被　　　告　林明棟



　　　　　　謝景雄


　　　　　　謝佩真


　　　　　　汪庠森



上列聲請人因被告等詐欺等案件，不服臺灣高等檢察署民國110
年5 月21日110 年度上聲議字第4391號駁回聲請再議之處分（原
不起訴處分案號：臺灣新北地方檢察署109 年度偵字第20787 號
），聲請交付審判，本院裁定如下：
    主  文
聲請駁回。
    理  由
一、按告訴人不服上級檢察署檢察長或檢察總長認再議為無理由
    而駁回之處分者，得於接受處分書後10日內委任律師提出理
    由狀，向該管第一審法院聲請交付審判；法院認為交付審判
    之聲請不合法或無理由者，應駁回之，刑事訴訟法第258 條
    之1 第1 項、第258 條之3 第2 項前段分別定有明文。準此
    ，告訴人於收受處分書後，倘欲聲請交付審判，自應於10日
    內委任律師提出理由狀向該管第一審法院聲請，始為適法。
    次按送達文書，除刑事訴訟法第六章有特別規定外，準用民
    事訴訟法之規定，刑事訴訟法第62條定有明文。而受送達人
    同時有住所、居所或事務所者，在其中任何一處為送達，均
    非法所不許；又民事訴訟法第138 條第2 項規定，寄存送達
    ，自寄存之日起，經10日發生效力。民法第120 條第2 項規
    定，以日、星期、月或年定期間者，其始日不算入，寄存送
    達發生效力所應經之10日期間，應自寄存日之翌日起算。又
    依民法第121 條第1 項規定，以日、星期、月或年定期間者
    ，以期間末日之終止，為期間之終止。是寄存送達發生效力
    所應經之10日期間，係以其期間末日之終止，為10日期間之
    終止，此後即開始計算所應為訴訟行為之法定不變期間（最
    高法院96年度台抗字第766 號裁定參照）。另按同一判決縱
    先後數次送達於同一應受送達人，惟一經合法送達，訴訟上
    之效力即行發生，其上訴期間應以最先送達之日為起算基準
    （最高法院102 年度台上字第2449號判決意旨參照）。
二、經查：
  ㈠本件聲請人即告訴人黃俊卿，以被告林明棟、謝景雄、謝佩
    真、汪庠森涉犯行使偽造私文書、業務上登載不實文書、使
    公務員登載不實、詐欺得利、違反稅捐稽徵法、商業會計法
    、公司法等罪嫌，向臺灣新北地方檢察署（下稱新北檢）提
    出告訴，經該署檢察官於民國110 年3 月16日以109 年度偵
    字第20787 號為不起訴處分後，聲請人不服聲請再議，經臺
    灣高等檢察署（下稱高檢署）檢察長以再議無理由，於110
    年5 月21日以110 年度上聲議字第4391號處分書駁回再議，
    且聲請人於聲請再議時陳報之住所為新北市○○區○○街00
    號（下稱三福街址），高檢署即依聲請人陳報之住所送達，
    因未會晤本人亦無受領文書之同居人或受僱人，而於110 年
    6 月7 日寄存送達於新北市政府警察局樹林分局三多派出所
    ，並作送達通知2 份，1 份黏貼於受送達人住所門首，另1
    份置於該送達處所信箱或其他適當位置，以為送達（下稱第
    一次送達），有上開不起訴處分書、再議駁回處分書、高檢
    署送達證書在卷可稽（高檢署110 年度上聲議字第4391號卷
    第3 頁、第10至14頁、第17至20頁），是以本件寄存送達與
    聲請人之處分書，應自110 年6 月7 日寄存送達之日經10日
    （即110 年6 月17日）生合法送達之效力，先予敘明。
  ㈡聲請人雖分別於107 年10月30日刑事告訴狀地址欄記載及於
    108 年1 月17日偵訊時稱其址為「新北市○○區○○路000
    巷0 號3 樓」（下稱樹新路址），復於108 年8 月29日偵訊
    時稱其址為：籍設三福街址、現居樹新路址，有前開告訴狀
    、偵訊筆錄各1 份在卷可查（新北檢107 年度他字第7531號
    卷一第1 頁、第46頁、第135 頁），惟新北檢將前開不起訴
    處分書送達聲請人所陳報之居所即樹新路址，因未會晤本人
    亦無受領文書之同居人或受僱人，而於110 年4 月21日寄存
    送達於新北市政府警察局樹林分局樹林派出所，聲請人嗣於
    110 年5 月5 日具狀新北檢請求增發上揭不起訴處分書，並
    於請求增發書類聲請表上地址欄僅填載三福街址等情，有新
    北檢送達證書及110 年5 月5 日請求增發書類聲請表各1 份
    在卷可稽（新北檢109 年度偵字第20787 號卷第37頁、第45
    頁），可推認聲請人並未實際住居於樹新路址。且聲請人11
    0 年5 月7 日向高檢署提出刑事再議狀時，狀紙上再議人即
    聲請人地址欄位亦僅記載送達處所為三福街址，有上開刑事
    再議狀在卷可查（高檢署110 年度上聲議字第4391號卷第3
    頁），又聲請人於110 年5 月7 日提出刑事再議狀時，已無
    居住樹新路址，其當時實際居住地即為戶籍地三福街址等語
    ，有本院110 年10月8 日辦理刑事案件電話紀錄查詢表1 紙
    附卷可憑，可知聲請人當時確實以三福街址作為住居所之真
    意，則高檢署以該址作為再議駁回處分書正本之送達處所，
    洵無違誤，併此敘明。
  ㈢另聲請人雖於110 年6 月18日將其戶籍自三福街址遷移至新
    北市○○區○○路0 段000 號（下稱平溪區址），高檢署復
    於110 年7 月5 日，再度將前開駁回再議處分書送達平溪區
    址，因未會晤本人亦無受領文書之同居人或受僱人，而寄存
    送達於新北市政府警察局瑞芳分局十分派出所，並作送達通
    知2 份，1 份黏貼於受送達人住所門首，另1 份置於該送達
    處所信箱或其他適當位置，以為送達（下稱第二次送達），
    聲請人於110 年7 月21日至上開十分派出所領取等情，有聲
    請人之戶役政連結作業系統、高檢署送達證書、刑事交付審
    判聲請狀第1 頁及本院110 年10月6 日辦理刑事案件電話紀
    錄查詢表各1 份在卷可稽（高檢署110 年度上聲議字第4391
    號卷第27至28頁，本院110 年度聲判字第106 號卷第3 頁）
    。然徵諸前開說明，本件再議駁回處分書既已於110 年6 月
    7 日第一次送達，且於110 年6 月17日生合法送達之效力，
    則其聲請交付審判期間應以最先送達日之翌日即110 年6 月
    18日為起算基準，不因第二次送達影響上開已生合法送達之
    效力。
  ㈣綜上，本件寄存送達與聲請人之處分書已自110 年6 月17日
    生合法送達之效力，且聲請人之居所在新北市樹林區，依法
    院訴訟當事人在途期間標準之規定，需加計在途期間2 日，
    則聲請人至遲應於110 年6 月29日前向本院聲請交付審判（
    即自生送達效力之翌日即110 年6 月18日起算10日之法定不
    變期間，並加計在途期間2 日，為110 年6 月29日，該日為
    星期二），方為合法。惟聲請人卻遲至110 年7 月30日才向
    本院聲請交付審判，此有聲請人提出之刑事交付審判聲請狀
    上之本院收章戳為憑，可認本件聲請已經逾法定期間，顯不
    合法律上程式，且無從補正，揆諸上開說明，應以裁定駁回
    之。
據上論斷，應依刑事訴訟法第258 條之3 第2 項前段，裁定如主
文。
中    華    民    國   110    年    10    月    14    日
                  刑事第十八庭  審判長法  官  詹蕙嘉
 
                                      法  官  劉明潔
 
                                      法  官  劉容妤
上列正本證明與原本無異。
本裁定不得抗告。
                                      書記官  李郁禎
中    華    民    國   110    年    10    月    15    日